【裁判字號】    96,訴,4350
【裁判日期】    970229
【裁判案由】    毒品危害防制條例
【裁判全文】
臺灣板橋地方法院刑事判決              96年度訴字第4350號
公  訴  人  臺灣板橋地方法院檢察署檢察官
被      告  甲○○
上列被告因毒品危害防制條例案件，經檢察官提起公訴（96年度
毒偵字第6257號），本院依簡式審判程序判決如下：
    主  文
甲○○施用第一級毒品，處有期徒刑玖月。
    事  實
一、甲○○有違反肅清煙毒條例、麻醉藥品管理條例及毒品危害
    防制條例等前科。前因施用毒品案件，經本院以91年度毒聲
    字第2278號裁定送觀察、勒戒後，認有繼續施用毒品傾向，
    再經本院以91年度毒聲字第2724號裁定令入戒治處所施以強
    制戒治，後因戒治成效良好，由本院以92年度毒聲字第851
    號裁定停止戒治，所餘戒治期間並付保護管束，而於民國92
    年4 月2 日出所，嗣於92年8 月22日戒治期滿執行完畢，並
    經臺灣板橋地方法院檢察署檢察官以92年度戒毒偵字第269
    號為不起訴處分確定。又因施用第一級、第二級毒品案件，
    經本院以95年度訴字第485 號刑事判決分別判處有期徒刑七
    月、四月，並由臺灣高等法院以95年度上訴字第3153號刑事
    判決駁回上訴而確定，再由上開法院以96年度聲減字第2437
    號裁定各減其刑期二分之一，應執行有期徒刑四月，如易科
    罰金，以銀元三百元折算一日確定，後於民國96年8 月22日
    易科罰金折算完畢（於本案中不構成累犯）。
二、詎甲○○仍不知悔改，於上開強制戒治執行完畢後五年內，
    復基於施用第一級毒品海洛因（下稱海洛因）及第二級毒品
    甲基安非他命（下稱甲基安非他命）之犯意，於96年5 月4
    日晚間6 時10分許為警採尿前回溯26小時內之某時（惟應扣
    除同日下午4 時30分為警查獲後，受公權力拘束無從施用毒
    品之時間），在臺北縣三重市○○街友人住處，以將海洛因
    及甲基安非他命粉末一併置入玻璃球吸食器，再以火燒烤下
    方使其產生煙霧後加以吸食之方式，非法施用海洛因及甲基
    安非他命一次。嗣於同日下午4 時30分許，因另案通緝為警
    在臺北縣三重市○○街112 巷1 號前查獲，經警採其尿液送
    驗後，呈嗎啡類及甲基安非他命類陽性反應，而悉上情。
三、案經臺北縣政府警察局三重分局報請臺灣板橋地方法院檢察
    署檢察官偵查起訴。
    理  由
一、本件被告甲○○所犯係死刑、無期徒刑、最輕本刑為三年以
    上有期徒刑以外之罪，其於準備程序中就被訴事實為有罪之
    陳述，經法官告知簡式審判程序之旨，並聽取公訴人及被告
    之意見後，本院業已於97年2 月27日依刑事訴訟法第273 條
    之1 第1 項之規定，合議裁定由受命法官獨任進行簡式審判
    程序，合先敘明。
二、前揭事實業據被告甲○○於本院審理中供承不諱，而其於上
    開時、地為警查獲後所採尿液，經送臺灣檢驗科技股份有限
    公司以EIA 酵素免疫分析法初步檢驗，及以GC/MS 氣相層析
    質譜儀法確認檢驗結果，確呈鴉片類（嗎啡）及甲基安非他
    命類陽性反應乙節，亦有該公司96年5 月16日編號CH/2007/
    50174 號濫用藥物尿液檢驗報告、被移送者姓名、代碼對照
    表各一紙附卷可稽，被告之自白既有上開證據足資補強，應
    堪信為真實。據此，本案事證明確，被告犯行堪以認定。
三、又被告前因施用毒品案件，經本院以91年度毒聲字第2278號
    裁定送觀察、勒戒後，認有繼續施用毒品傾向，再經本院以
    91年度毒聲字第2724號裁定令入戒治處所施以強制戒治，後
    因戒治成效良好，由本院以92年度毒聲字第851 號裁定停止
    戒治，所餘戒治期間並付保護管束，而於92年4 月2 日出所
    ，嗣於92年8 月22日戒治期滿執行完畢，並經臺灣板橋地方
    法院檢察署檢察官以92年度戒毒偵字第269 號為不起訴處分
    確定等情，有上開不起訴處分書及臺灣高等法院被告前案紀
    錄表各一份在卷可參，其再犯本件施用第一級、第二級毒品
    之罪，係於強制戒治執行完畢後五年內再犯該條例第10條第
    1 項、第2 項之罪，依毒品危害防制條例第23條第2 項規定
    ，應逕予論罪科刑。
四、論罪科刑部分：
(一)按海洛因、甲基安非他命分別為毒品危害防制條例第2 條第
    2 項第1 款、第2 款所定之第一級、第二級毒品，故核被告
    所為，係犯上開條例第10條第1 項之施用第一級毒品罪及同
    條第2 項之施用第二級毒品罪。被告為施用第一級毒品海洛
    因、第二級毒品甲基安非他命而持有之行為，均為其施用之
    高度行為所吸收而不另論罪。其以一行為同時施用海洛因及
    甲基安非他命，為想像競合犯，應依刑法第55條規定從一重
    依施用第一級毒品罪處斷。
(二)本院爰審酌被告前已有因施用毒品而經強制戒治及論罪科刑
    之紀錄，業如上述，猶再犯本件施用毒品犯行，可徵其不知
    悔改，遠離毒品之意志薄弱，惟其施用毒品係自戕行為，對
    他人法益尚無具體危害，及其施用毒品之動機暨犯罪後坦承
    犯行之態度等一切情狀，量處如主文所示之刑，以資懲儆。
據上論斷，應依刑事訴訟法第273 條之1 第1 項、第299 條第1
項前段，毒品危害防制條例第10條第1 項、第2 項，刑法第11條
前段、第55條，判決如主文。
本案經檢察官吳宗光到庭執行職務。
中    華    民    國    97    年    2     月    29    日
                  刑事第十七庭  法  官 張紹省
以上正本證明與原本無異。
如不服本判決應於送達後十日內向本院提出上訴狀。
                                書記官 周雅玲
中    華    民    國    97    年    2     月    29    日
附錄本案論罪科刑法條全文：
毒品危害防制條例第10條
施用第一級毒品者，處六月以上五年以下有期徒刑。
施用第二級毒品者，處三年以下有期徒刑。


司法院資訊處製作；財團法人民間司法改革基金會備份。
